臺灣高雄地方法院民事裁定
111年度訴聲字第11號
聲  請  人  林志聰
相  對  人  林德祥
當事人間請求聲請許可為訴訟繫屬事實之登記事件，本院裁定如
下：
    主    文
聲請駁回。
    理    由
一、聲請意旨略以：高雄市大寮區「○○祭祀公業」於民國109年1
    0月許清算，並將屬祭祀公業之財產即高雄市○○區○○段000○0
    0地號土地（下稱系爭土地），分配登記予派下員，相對人
    並以派下員之身分，取得系爭土地應有部分000000分之0000
    0（下稱系爭分配額）。惟相對人已於67年間，將其派下員
    之權利出售予聲請人之父林水居，故系爭分配額歸屬林水居
    ，而聲請人為林水居之繼承人，應繼分為2分之1（林水居之
    繼承人分別為聲請人、林志賢），故聲請人自得請求相對人
    移轉登記系爭分配額2分之1予聲請人，惟經聲請人屢次催告
    ，相對人均不履行，為避免相對人故意出售系爭分配額致聲
    請人權益受損，故依民事訴訟法第254條規定聲請許可為訴
    訟繫屬事實之登記等語。　　
二、按訴訟標的基於物權關係，且其權利或標的物之取得、設定
    、喪失或變更，依法應登記者，於事實審言詞辯論終結前，
    聲請人得聲請受訴法院以裁定許可為訴訟繫屬事實之登記，
    民事訴訟法第254條第5項定有明文。依民國106年6月14日修
    正理由，特意表明訴訟標的應宜限於物權關係，以避免影響
    第三人權益以觀，法院許可為訴訟繫屬事實之登記，必以訴
    訟標的之權利係本於物權關係為請求，且該權利或標的物之
    取得、設定、喪失、變更依法應登記者為要件，二者缺一不
    可。若聲請人起訴所主張為訴訟標的之權利並非物權，縱使
    所請求給付者，為得、喪、設定、變更應經登記之「標的物
    」（例如不動產），亦與此條項規定之要件不符，尚不能發
    給起訴之證明。
三、經查，聲請人主張前開事實，係敘以林水居與相對人間具有
    派下員權利之買賣關係，故系爭分配額應歸屬林水居，聲請
    人繼承林水居之權利向相對人請求，並未敘明其訴訟標的之
    法律關係，惟依聲請人主張之意旨，其請求權來源為林水居
    與相對人之買賣關係，應本於債權關係，此與民事訴訟法第
    254條第5項規定之要件不符，從而，本件聲請人聲請本院發
    給已起訴之證明，俾便聲請人持之向該管登記機關請求將訴
    訟繫屬之事實予以登記云云，於法尚屬未合，不應准許。
四、爰裁定如主文。　　　
中　　華　　民　　國　　111 　年　　5 　　月　　26　　日
                  民事第二庭  法  官  鄭  瑋
以上正本係照原本作成。
如對本裁定抗告須於裁定送達後10日內向本院提出抗告狀，並繳
納裁判費新台幣1,000元。
中　　華　　民　　國　　111 　年　　5 　　月　　27　　日
                              書記官  李佩穎